臺灣桃園地方法院刑事判決
                                    108年度簡上字第669號
上  訴  人
即  被  告  蕭育賢  



選任辯護人  詹立言律師
            陳鄭權律師
上列上訴人即被告因竊盜案件，不服本院於中華民國一○八年八 
月二十一日所為108 年度桃簡字第1832號第一審簡易判決（聲請
簡易判決處刑案號：108 年度偵字第15345號），提起上訴，本
院管轄之第二審合議庭判決如下：
    主  文
上訴駁回。
蕭育賢緩刑貳年。
    事實及理由
一、本案經本院合議庭審理結果，認原審簡易判決以被告蕭育賢
    犯修正前刑法第320 條第1 項之竊盜罪，判決處拘役50日，
    並諭知易科罰金之折算標準為以新臺幣（下同）1,000元折
    算1 日，經核認事用法及量刑均無不當，應予維持，且引用
    原審判決書記載之事實、證據及理由（詳如附件）。
二、被告上訴意旨略以：原審量刑過重，請求從輕量刑並給予緩
    刑機會等語。
三、按量刑之輕重，係屬事實審法院得依職權自由裁量之事項，
    苟於量刑時，已依行為人之責任為基礎，並斟酌刑法第五十
    七條各款所列情狀，而未逾越法定範圍，又未濫用其職權，
    即不得遽指為違法（最高法院99年度台上字第189 號判決意
    旨參照）。準此，法官量刑，如非有上揭明顯違法情事，自
    不得擅加指摘其違法或不當。經查，被告蕭育賢所涉竊盜
　　等情，業據其於偵查及本院審理時均坦承不諱，而原審以被
    告犯罪事證明確，援引刑事訴訟法第449 條第1 項前段、第
    3 項、第454 條第2 項，刑法第2條第1項前段、修正前刑法
    第320條第1項、刑法第41條第1 項前段，刑法施行法第1 條
    之1 第1項、第2 項前段規定，審酌被告漠視他人財產權而
    下手行竊之情，應予非難，惟念被告犯後對其犯行坦承不諱
    ，態度尚可，兼衡其自陳高中畢業之教育程度、業工、家庭
    經濟狀況小康，及所竊取物品之價值，暨被告為本件犯行之
    動機、手段、所生危害、素行等一切情狀，量處拘役50日，
    並諭知易科罰金之折算標準，核其認事用法，洵無不當，量
    刑亦稱妥適。從而，被告猶執前詞提起上訴，尚無理由，應
    予駁回。
四、末查，被告前未曾因故意犯罪受有期徒刑以上刑之宣告，有
    臺灣高等法院被告前案紀錄表1 份在卷可查，其因一時失慮
    ，偶罹刑典，且念其犯後坦承犯行，而所竊得之流動廁所1
    個，已交由桃園市政府警察局八德分局高明派出所返還告訴
    人，此有領據1紙（見偵查卷第17頁），良有悔意，犯後態
    度良好，本院認其經此偵審教訓及刑之宣告後，應知所警惕
    ，當無再犯之虞，本院認原審所受宣告之刑，以暫不執行為
    適當，爰依刑法第74條第1 項第1 款之規定，併予宣告緩刑
    2 年，以啟自新。
據上論斷，應依刑事訴訟法第455 條之1 第1 項、第3 項、第36
8 條、第373 條，刑法第74條第1 項第1 款，判決如主文。
本案經檢察官葉益發偵查起訴，經檢察官林鈺瀅到庭執行職務。
中　　華　　民　　國　　111 　年　　5 　　月　　30　　日
                  刑事第十四庭  審判長法  官  江德民
　　　　　　　　　                    法  官  劉得為
　　　　　　　　　                    法  官  程欣儀
以上正本證明與原本無異。
不得上訴。
        　　　　　　　　　　　　　　　書記官　蔡宛軒
中　　華　　民　　國　　111 　年　　5 　　月　　31　　日
附件：
臺灣桃園地方法院刑事簡易判決　     108年度桃簡字第1832號
聲　請　人　臺灣桃園地方檢察署檢察官
被　　　告　蕭育賢
上列被告因竊盜案件，經檢察官聲請以簡易判決處刑（108 年度
偵字第15345號），本院判決如下：
    主      文
蕭育賢犯竊盜罪，處拘役伍拾日，如易科罰金，以新臺幣壹仟元
折算壹日。
    事實及理由
一、本件犯罪事實及證據，均引用檢察官聲請簡易判決處刑書（
    如附件）之記載。
二、論罪科刑：
㈠、按行為後法律有變更者，適用行為時之法律。但行為後之法
    律有利於行為人者，適用最有利於行為人之法律，刑法第2
    條第1 項定有明文。查被告行為後，刑法第320 條第1 項規
    定於108 年5 月29日修正公布，並自同年月31日起生效，修
    正前規定：「意圖為自己或第三人不法之所有，而竊取他人
    之動產者，為竊盜罪，處5 年以下有期徒刑、拘役或5 百元
    以下罰金。」修正後規定：「意圖為自己或第三人不法之所
    有，而竊取他人之動產者，為竊盜罪，處5 年以下有期徒刑
    、拘役或50萬元以下罰金。」則修正後之刑度較修正前為重
    ，是修正後新法並未較有利於行為人，經比較新舊法之結果
    ，應依刑法第2 條第1 項前段規定，適用被告行為時即修正
    前刑法第320 條第1 項規定，合先敘明。
㈡、核被告所為，係犯修正前刑法第320 條第1 項之竊盜罪。被
    告利用不知情之鍾榮勇而為上開犯行，為間接正犯。爰審酌
    被告漠視他人財產權而下手行竊之情，應予非難，惟念被告
    犯後對其犯行坦承不諱，態度尚可，兼衡其自陳高中畢業之
    教育程度、業工、家庭經濟狀況小康，及所竊取物品之價值
    ，暨被告為本件犯行之動機、手段、所生危害、素行等一切
    情狀，量處如主文所示之刑，並諭知易科罰金之折算標準。
三、按犯罪所得，屬於犯罪行為人者，沒收之。但有特別規定者
    ，依其規定；犯罪所得已實際合法發還被害人者，不予宣告
    沒收或追徵；宣告前條之沒收或追徵，有過苛之虞、欠缺刑
    法上之重要性、犯罪所得價值低微，或為維持受宣告人生活
    條件之必要者，得不宣告或酌減之，刑法第38條之1 第1 項
    、第5 項、第38條之2 第2 項分別定有明文。本件被告就其
    竊盜犯行之犯罪所得流動廁所1 個，於扣案後已由告訴人領
    回，爰依刑法第38條之1 第5 項規定不予宣告沒收。
四、據上論斷，應依刑事訴訟法第449 條第1 項前段、第3 項、
    第454 條第2 項，刑法第2 條第1 項前段、修正前刑法第32
    0 條第1 項、刑法第41條第1 項前段，刑法施行法第1 條之
    1 第1 項、第2 項前段，逕以簡易判決處刑如主文。
五、如不服本判決，得於判決書送達之翌日起10日內，以書狀敘
    述理由，向本庭提出上訴。
本案經檢察官葉益發聲請以簡易判決處刑。
中    華    民    國   108    年    8     月    21    日
                  刑事第二庭  法  官  張英尉
以上正本證明與原本無異。
如不服本判決，應於判決送達後10日內向本院提出上訴狀（應附
繕本）。
                              書記官  林希潔
中    華    民    國   108    年    8     月    23    日
附錄論罪科刑法條：
修正前中華民國刑法第320條
意圖為自己或第三人不法之所有，而竊取他人之動產者，為竊盜
罪，處五年以下有期徒刑、拘役或五百元以下罰金。
意圖為自己或第三人不法之利益，而竊佔他人之不動產者，依前
項之規定處斷。
前二項之未遂犯罰之。
附件：臺灣桃園地方法院檢察署檢察官108 年度偵字第15345號
      聲請簡易判決處刑書。
臺灣桃園地方檢察署檢察官聲請簡易判決處刑書　
                                    108年度偵字第15345號
　　被　　　告　蕭育賢　男　（民國00年00月00日生）
　　　　　　　　　　　　住○○市○○區○○里00鄰○○路00
　　　　　　　　　　　　　0號
　　　　　　　　　　　　國民身分證統一編號：0000000000號
上列被告因竊盜案件，業經偵查終結，認為宜聲請以簡易判決處
刑，茲將犯罪事實及證據並所犯法條分敘如下：
　　　　犯罪事實
一、蕭育賢意圖為自己不法之所有，基於竊盜之犯意，於民國10
    8年1月2日上午8時40分許，利用不知情之鍾榮勇，駕駛車牌
    號碼000-0000號租賃自用小貨車，前往桃園市○○區○○段0000
    號之土地上，徒手竊取簡鈴樺所有之流動廁所1個，搬運至
    上開租賃自用小貨車後，將之載往桃園市中壢區某不詳地點
    由蕭育賢父親負責之興建工地內使用。嗣經簡鈴樺報警後，
    經警調閱監視錄影畫面，始循線查悉上情。。
二、案經簡鈴樺訴由桃園市政府警察局八德分局報告偵辦。
　　　　證據並所犯法條
一、上開犯罪事實，業據被告蕭育賢於本署偵訊中坦承不諱，核
    與證人鍾榮勇、呂欽陵、告訴人簡鈴樺於警詢、本署偵訊中
    證述情節相符，並有桃園市政府警察局八德分局扣押筆錄及
    扣押物品目錄表、領據、監視器畫面翻拍照片6張、車輛租
    賃契約書等資料在卷可參，是被告犯嫌應堪認定。
二、按行為後法律有變更者，適用行為時之法律，但行為後之法
    律有利於行為人者，適用最有利於行為人之法律，為95年7
    月1日修正施行之刑法第2條第1項所明定。查被告行為後，
    刑法第320條第1項規定，已於108年5月29日經總統以華總一
    義字第10800053451號令修正公布，並自108年5月31日起生
    效施行。修正前之刑法第320條第1項原規定：「意圖為自己
    或第三人不法之所有，而竊取他人之動產者，為竊盜罪，處
    五年以下有期徒刑、拘役或五百元以下罰金。」，修正後刑
    法第320條第1項則規定：「意圖為自己或第三人不法之所有
    ，而竊取他人之動產者，為竊盜罪，處五年以下有期徒刑、
    拘役或五十萬元以下罰金。」。經比較修正前後之規定，修
    正後之規定並未有利於被告，依刑法第2條第1項前段規定，
    自應適用行為時之法律即修正前刑法第320條第1項之規定。
三、核被告所為，係犯修正前刑法第320條第1項之竊盜罪嫌。又
    被告利用不知情之鍾榮勇遂行上開犯行，請論以間接正犯。
四、依刑事訴訟法第451條第1項聲請逕以簡易判決處刑。
　　此　致
臺灣桃園地方法院
中　　華　　民　　國　 108　　年　　6 　　月　　26　　日
　　　　　　　　　　　　　　　檢　察　官　葉益發
本件證明與原本無異
中　　華　　民　　國　　108 　年　　7 　　月　　17　　日
　　　　　　　　　　　　　　  書  記  官  曾靖宜
附記事項：
本件係依刑事訴訟法簡易程序辦理，法院簡易庭得不傳喚被告、
輔佐人、告訴人、告發人等出庭即以簡易判決處刑；被告、被害
人、告訴人等對告訴乃論案件如已達成民事和解而要撤回告訴或
對非告訴乃論案件認有受傳喚到庭陳述意見之必要時，請即另以
書狀向簡易法庭陳述或請求傳訊。
參考法條：
刑法第320第1項　
中華民國刑法第320條
（普通竊盜罪、竊佔罪）
意圖為自己或第三人不法之所有，而竊取他人之動產者，為竊盜
罪，處 5  年以下有期徒刑、拘役或 5 百元以下罰金。
意圖為自己或第三人不法之利益，而竊佔他人之不動產者，依前
項之規定處斷。
前二項之未遂犯罰之。